【裁判字號】    95,上易,648
【裁判日期】    950516
【裁判案由】    家暴傷害
【裁判全文】
臺灣高等法院刑事判決                 95年度上易字第648號
上  訴  人  臺灣新竹地方法院檢察署檢察官
被      告  甲○○
上列上訴人因被告家暴傷害案件，不服臺灣新竹地方法院95年度
易字第22號，中華民國95年1月26日第一審判決（起訴案號：臺
灣新竹地方法院檢察署94年度偵字第5122號），提起上訴，本院
判決如下：
    主  文
上訴駁回。
    事  實
一、甲○○與乙○○係表兄弟關係，民國94年8月13日晚上7時許
    ，在新竹市○○路185 號東益快炒鵝肉店內，甲○○因不滿
    乙○○先前對其父親不禮貌，遂與同行其他4 位真實姓名年
    籍不詳之成年男子，共同找乙○○理論，詎甲○○與同行其
    他4 位真實姓名年籍不詳之成年男子，竟共同基於傷害人身
    體之犯意聯絡，由甲○○隨手持酒瓶砸向乙○○頭部，其他
    4 位真實姓名年籍不詳之成年男子則持現場椅子毆打乙○○
    ，致乙○○受有左額撕裂傷4公分及鼻撕裂傷2公分等傷害。
二、案經乙○○訴由新竹市警察局第二分局報請臺灣新竹地方法
    院檢察署檢察官聲請簡易判決處刑。
    理  由
一、訊據被告甲○○對於上開時、地之傷害事實，於警詢、偵訊
    原審及本院審理中均坦承不諱（參94年度偵字第5122號偵查
    卷第5頁、第6頁、第48頁至第50頁及原審95年1月19日之審
    理筆錄），並與告訴人乙○○於警詢及偵訊中指述相符。而
    告訴人因遭被告毆傷，致其左額撕裂傷4公分及鼻撕裂傷2公
    分乙節，亦有行政院衛生署新竹醫院甲種診斷證明書1紙、
    告訴人乙○○就醫照片2幀在卷可稽（參94年度偵字第5122
    號偵查卷第19頁、第36頁）。是被告上開自白有與之相符之
    證人、物證佐之，其自白真實性應足認定，本案事證已臻明
    確，被告上開犯行洵堪認定，自應依法予以論罪科刑。
二、核被告甲○○所為，係犯刑法第277條第1項之傷害罪。被告
    與其他4名年籍不詳之成年男子就前開傷害犯行，具有犯意
    聯絡，行為分擔，為共同正犯。原審以被告犯傷害罪，事證
    明確，依刑法第28條、第277條第1項、第41條第1項前段，
    罰金罰鍰提高標準條例第1條前段、第2條規定，並審酌被告
    與告訴人因細故一時衝動發生爭執、被告與告訴人間之關係
    、對於告訴人所造成之傷害程度及已於犯罪後表示悔意、坦
    承犯行，惟尚未賠償告訴人等一切情狀，量處被告有期徒刑
    2月，並諭知易科罰金之折算標準，以示懲儆。認事用法，
    均無違誤，量刑亦屬妥適，檢察官依告訴人請求提起上訴意
    旨雖以：被告顯係預謀犯罪，事後拒絕和解且未供出共犯，
    犯罪情節重大，原審量處有期徒刑2月，顯屬過輕云云，惟
    按刑之量定係事實審法院得予自由裁量之事項，若其未有逾
    越法定刑之範圍，且亦非明顯違背正義者，即不得遽指為違
    法，(最高法院76年度台上字第4984號判決意旨參照)。原審
    既認定被告與告訴人因細故一時衝動發生爭執，並審酌雙方
    間之關係、對於告訴人所造成之傷害程度及犯罪後表示悔意
    、坦承犯行，及尚未賠償告訴人等刑法57條規定科刑時應考
    量之各種情狀，量處被告有期徒刑2月，依上述判決意旨說
    明，自難認有何違法或不當之處，上訴意旨執此指摘原審判
    決不當，為無理由，應予駁回。
據上論斷，應依刑事訴訟法第368條，判決如主文。
本案經檢察官謝英民到庭執行職務。
中    華    民    國    95    年    5    月    16   日
                  刑事第二庭審判長法  官   蔡國在
                                  法  官   王詠寰
                                  法  官   江振義
以上正本證明與原本無異
不得上訴
中    華    民    國    95    年    5    月    16   日
                                  書記官   劉文美
附錄：本案論罪科刑法條全文
中華民國刑法第277條 (普通傷害罪)
傷害人之身體或健康者，處3年以下有期徒刑、拘役或1千元以下
罰金。
犯前項之罪因而致人於死者，處無期徒刑或 7 年以上有期徒刑；
致重傷者，處3年以上10年以下有期徒刑。


司法院資訊處製作；財團法人民間司法改革基金會備份。
